# 关于对外出租房屋建筑物的问题

提问人：mecina 时间：2022-03-20 09:50:32
请教陈版，A公司原无偿划拨土地使用权上有一栋房屋建筑物，由于该地块紧邻附近的铁路专用线，方便B公司开展相关业务，B公司希望A公司将该房屋建筑物交由其使用，B负责将原有房屋建筑拆除，并新建一栋符合自身使用条件的房屋建筑物，建成后该房屋建筑物的所有权将为A公司所有。房屋建筑物建成并将所有权移交至A公司后，B公司将无偿使用 20 年，同时实际使用方为B公司的专业化合作单位C公司。
问题 1 ：由于A公司该房屋建筑物的土地使用权属于无偿划转性质，如将该项土地使用权上的房屋建筑物对外出租，是否涉及改变原有土地用途，补缴土地出让金？
问题 2 ：项目组认为A公司该项租赁业务的本质属于出租土地使用权及地上房屋建筑物，按照该项新建房屋建筑物的竣工决算价值，同时根据A公司同类房屋建筑物的残值率，预计使用年限，同时根据租赁年限 20 年，计算出 20 年后房屋建筑物的价值，每年确认房屋租赁收入，并结转至其他非流动资产， 20 年后将房屋剩余价值转入固定资产。同时将土地使用权摊销计入房屋租赁成本。如此进行会计处理是否可行？
问题 3 ：由于属于无租使用房屋建筑物，同时实际使用方为C公司，项目组认为，A、B、C三方应该签订三方协议，将合同各方的权责利约定清晰，并明确房屋建筑物的所有权归A公司所有。
同时A公司应对房屋建筑物未来 20 年的租金总计进行合理预计，是否可以覆盖房屋建筑物的对应价值及土地使用权折旧，来避免无租使用房屋建筑物价格不公允的情况。
请教陈版，上述相关处理是否符合会计准则及法律法规，是否有对应案例可以参考，感谢陈版。

回答人：chenyiwei
1 、可能会涉及土地性质转换和出让金补缴，建议与当地土地管理部门确认。
2 、A公司实际上是属于土地使用权出租， 20 年后能否收回房屋并不确定。如果C公司业务延续，则大概率会续租。由于该土地本身是划拨的，没有使用年限限制，建议作为经营租赁处理，仅确认每年的现金租金收入。（如果补缴出让金并转为出让地的，则自转为出让地起，重新考虑该租赁的性质）。